vi: Hình dạng dây cước máy cắt cỏ: Tròn; Khía răng cưa; Vuông; Ngôi sao; Dạng xoắn; Hình chữ X; Khác
es: Forma del cable de la desbrozadora: Redondo; Dentado; Cuadrado; Estrella; Retorcido; En forma de X; Otros
nl: Vorm van maaidraad: Rond; Getand; Vierkant; Ster; Getordeerd; X-vormig; Overig
hu: Fűnyíró szál formája: Kerek; Fogazott; Négyszög; Csillag; Sodrott; X alakú; Egyéb
hr-HR: Oblik niti za trimere: Okrugla; Nazubljene; Kvadratno; Zvijezda; Uvrnuto; Oblik slova X; Ostalo
sv: Trimmertrådens form: Rund; Sågtandad; Fyrkantig; Stjärna; Vriden; X-formad; Annat
nb: Trimmertrådens form: Rund; Serrert; Firkantet; Stjerne; Vridd; X-formet; Annet
lt-LT: Žoliapjovės valo forma: Apvali; Dantyta; Kvadratinė; Žvaigždė; Susuktas; X formos; Kita
it: Forma del filo del tagliaerba: Rotondo; Seghettata; Quadrato; Stella; Contorto; A forma di X; Altro
pt-PT: Formato da linha de corte: Redondo; Serrilhada; Quadrado; Estrela; Torcido; Em forma de X; Outro
ro-RO: Forma firului motocoasei: Rotundă; Zimțată; Pătrată; Stea; Răsucit; În formă de X; Altele
ru: Форма лески триммера: Круглая; Зубчатая; Квадратная; Звездочка; Витая; X-образная; Другая
cs: Tvary struny do vyžínače: Kulaté; Zoubkované; Čtvercové; Hvězdicové; Zkroucená; X-profil; Jiné
zh-TW: 切割線形狀: 圓形; 鋸齒狀; 方形; 星形; 旋轉式; X 形; 其他
el: Σχήμα μεσινέζας: Στρογγυλό; Οδοντωτή; Τετράγωνο; Αστέρι; Στριμμένο; Σχήμα Χ; Άλλο
ja: トリマーラインの形状: 丸形; 鋸歯状; 正方形; 星形; ツイスト; X形; その他
sl-SI: Oblika nitke za obrezovalnik: Okrogel; Nazobčan; Kvadratna; Zvezda; Zvita; V obliki črke X; Druga
pl: Kształt żyłki trymera: Okrągłe; Ząbkowane; Kwadratowe; Gwiazdkowe; Skręcane; W kształcie litery X; Inne
pt-BR: Formato da linha de corte: Redondo; Serrilhado; Quadrado; Estrela; Torcido; Em forma de X; Outro
de: Form des Trimmerfadens: Kreis; Serrated; Quadrat; Stern; Verdreht; X-förmig; Sonstiges
fi: Trimmerin siiman muoto: Pyöreä; Sahalaitainen; Neliömäinen; Tähti; Kierretty; X:n muoto; Muu
zh-CN: 修剪线形状: 圆形; 锯齿形; 方形; 星形; 扭曲型; X 形; 其他
fr: Forme du fil de coupe: Rond; Cranté; Carré; Étoile; Torsadé; En X; Autre
en: Trimmer line shape: Round; Serrated; Square; Star; Twisted; X-shaped; Other
sk-SK: Tvar struny krovinorezu: Okrúhla; Zúbkovaná; Hranatá; Hviezda; Skrútená; Tvar písmena X; Iné
tr: Misina kesit şekli: Yuvarlak; Tırtıklı; Kare; Yıldız; Bükümlü; X şeklinde; Diğer
ko: 트리머 라인 단면 형태: 라운드; 톱니형; 스퀘어; 별; 나선형; X자형; 기타
th: รูปทรงของสายเอ็นตัดหญ้า: ทรงกลม; หยัก; ทรงเหลี่ยม; ดาว; เส้นเอ็นแบบเกลียว; รูปตัว X; อื่นๆ
bg-BG: Форма на кордата на тримера: Кръгло; Назъбено; Квадрат; Звезда; Усукано; X-образно; Друго
da: Trimmerlines form: Rund; Tækket; Firkant; Stjerne; Snoet; X-formet; Andet